臺灣基隆地方法院刑事判決
111年度金訴字第40號
公  訴  人  臺灣基隆地方檢察署檢察官
被      告  李庭維


上列被告因違反洗錢防制法等案件，經檢察官提起公訴（110年
度偵字第5460、5572、5676、8348、8543號）及移送併辦（110
年度偵字第7019號、111年度偵字第1216、1217號），本院判決
如下：
    主  文
李庭維幫助犯洗錢防制法第十四條第一項之洗錢罪，處有期徒刑
參月，併科罰金新臺幣貳萬元，罰金如易服勞役，以新臺幣壹仟
元折算壹日。緩刑貳年，並應按附表二所載內容條件分別給付款
項予李依郿、胡子倢。
    事  實
一、李庭維雖得預見提供金融機構帳戶之提款卡及密碼等物件予
    不明人士使用，該帳戶即可能作為他人收受及提領詐欺取財
    等特定犯罪所得使用，而他人提領後亦將產生遮斷資金流動
    軌跡以逃避國家追訴、處罰之效果，竟仍基於幫助洗錢及幫
    助詐欺取財之不確定故意，於民國110年4月10日前某日，將
    其申請開立之台新國際商業銀行帳戶（帳號000-0000000000
    0000號，下稱台新銀行帳戶）及國泰世華商業銀行帳戶（帳
    號000-000000000000號，下稱國泰世華銀行帳戶）之網路銀
    行帳號及密碼，以網路通訊軟體提供給真實姓名不詳綽號「
    和尚」之詐騙集團成員，而可供該人或轉手之不明人士作為
    收受及提領詐欺取財所得款項之洗錢工具使用。嗣即有真實
    姓名不詳之成年人意圖為自己不法之所有，基於詐欺取財及
    洗錢之犯意，於附表一所示之時間，以附表一所示之方式詐
    騙附表一所示之告訴人，致附表一所示之告訴人均陷於錯誤
    ，分別依照對方指示辦理，因而將如附表一所示之款項匯至
    如附表一所示之帳戶內，並旋遭不明人士轉帳至其他帳戶，
    而以此方式掩飾、隱匿上開犯罪所得財物之去向及所在。
二、案經張峻豪訴由彰化縣警察局鹿港分局、林育薰訴由新北市
    政府警察局蘆洲分局、洪芷翎、洪采妮、鄭丞偉訴由基隆市
    警察局第二分局、黃兪蓉訴由嘉義縣警察局竹崎分局及謝怡
    琳訴由桃園市政府警察局龍潭分局報告臺灣基隆地方檢察署
    檢察官提起公訴，詹鑫、邱韋綸、李岱芬、劉憬豪、顏沛如
    、尤勝維、李依郿、林均瑤、胡子倢、葉奕宏訴由新北市政
    府警察局金山分局報告臺灣基隆地方檢察署檢察官移送併辦
    。
    理  由
一、本判決下述被告李庭維以外之人於審判外之陳述，檢察官及
    被告於本院審理時均同意具有證據能力，且迄辯論終結前亦
    無聲明異議，本院審酌各該證據資料作成時之情況，尚無違
    法不當及證明力明顯過低之瑕疵，而認為以之作為證據應屬
    適當，依刑事訴訟法第159條之5規定，均有證據能力。至其
    餘認定本案犯罪事實之非供述證據，則查無違反法定程序取
    得之情，依刑事訴訟法第158條之4規定反面解釋，亦具有證
    據能力。
二、訊據被告李庭維於本院審理程序時對上開事實坦承不諱，核
    與證人即告訴人張峻豪、林育薰、洪芷翎、洪采妮、鄭丞偉
    、黃兪蓉、謝怡琳、詹鑫、邱韋綸、李岱芬、劉憬豪、顏沛
    如、尤勝維、李依郿、林均瑤、胡子倢、葉奕宏（下稱張峻
    豪等人）於警詢中之陳述大致相符，復有張峻豪等人提出之
    存摺封面及內頁影本、對話紀錄、網銀轉帳紀錄截圖、ATM
    交易明細表、轉帳紀錄清單、手機轉帳明細畫面擷圖、LINE
    對話紀錄、交易明細表、臉書畫面截圖、被告台新銀行帳戶
    之帳戶開戶基本資料及交易明細、國泰世華銀行帳戶之帳戶
    基本資料及交易明細等件在卷可稽，被告上開自白與事實相
    符，堪信為真實。本件事證明確，被告犯行堪以認定，應予
    依法論科。
三、論罪科刑：
  ㈠核被告所為，係犯刑法第30條第1項前段、洗錢防制法第14條
    第1項之幫助一般洗錢罪，及刑法第30條第1項前段、第339
    條第1項之幫助詐欺取財罪。被告以單一提供台新銀行帳戶
    、國泰世華銀行帳戶之網路銀行帳號、密碼之幫助行為，使
    本案詐欺正犯得以分別騙取告訴人張峻豪等人之金錢，並掩
    飾、隱匿其犯罪所得財物之去向及所在，乃以一行為觸犯數
    罪名，屬想像競合犯，應依刑法第55條規定從一重之幫助一
    般洗錢罪論斷。被告係對正犯資以助力遂行一般洗錢犯行，
    屬幫助犯，爰依刑法第30條第2項之規定，按正犯之刑減輕
    其刑。被告於本院審理時就本件犯罪自白犯行，應依洗錢防
    制法第16條第2項規定減輕其刑，並依刑法第70條之規定與
    前開幫助犯部分遞減之。
　㈡爰審酌被告冒然提供本案帳戶物件予不明人士任意使用，助
    長洗錢、詐欺犯罪之風氣，造成無辜民眾受騙而受有金錢損
    失，實為當今社會詐財事件發生之根源，兼衡其犯罪動機、
    目的、手段及告訴人張峻豪等人被騙款項金額，暨被告於犯
    後坦承犯行，已與告訴人詹鑫、胡子倢、李依郿達成調解，
    其餘被害人經通知未到院談和解，並已賠償告訴人詹鑫全部
    損害，有本院準備程序、審理程序筆錄、公務電話紀錄等件
    在卷可稽，另被告自陳學歷為高中肄業，現為服務業，未婚
    無子嗣，與家人同住，經濟勉持等一切情狀，量處如主文所
    示之刑，並諭知罰金如易服勞役之折算標準。
　㈢查被告前未曾因故意犯罪受有期徒刑以上刑之宣告，有臺灣
    高等法院被告前案紀錄表1份在卷可按，其因一時失慮致犯
    本案，且如前述已與告訴人詹鑫、胡子倢、李依郿成立民事
    調解，並已依約履行對告訴人詹鑫調解部分全部款項已如上
    所述。是被告經此教訓，當知所警惕而無再犯之虞，本院因
    認本案所宣告之刑以暫不執行為適當，爰依刑法第74條第1
    項第1款規定，併予諭知緩刑2年，及依同法第74條第2項第3
    款規定，命被告應依附表二所載內容條件分別給付款項予李
    依郿、胡子倢，以啟自新。
據上論斷，應依刑事訴訟法第299條第1項前段，判決如主文。
本案經檢察官江柏青偵查起訴，檢察官陳映蓁、李怡蒨移送併辦
，檢察官高永棟到庭執行公訴職務。
中　　華　　民　　國　　111 　年　　5 　　月　　12　　日
                  刑事第二庭  審判長法  官  王福康
　　　　　　　　　　　　　　　　　　法  官  鄭富容
　　　　　　　　　　　　　　　　　　法  官  李  岳
以上正本證明與原本無異。
如不服本判決應於收受送達後20日內向本院提出上訴書狀，並應
敘述具體理由；其未敘述上訴理由者，應於上訴期間屆滿後20日
內向本院補提理由書(均須按他造當事人之人數附繕本)「切勿逕
送上級法院」。
中　　華　　民　　國　　111 　年　　5 　　月　　12　　日
                                    書記官  白豐瑋
附錄本案論罪科刑法條：
洗錢防制法第14條第1項
有第2條各款所列洗錢行為者，處7年以下有期徒刑，併科新臺幣
500萬元以下罰金。
刑法第339條第1項
意圖為自己或第三人不法之所有，以詐術使人將本人或第三人之
物交付者，處5年以下有期徒刑、拘役或科或併科50萬元以下罰
金。
附表一：
編號 告訴人 詐欺時間 詐欺方式  匯款時間 匯款金額（新臺幣) 匯入金融帳戶 1  張峻豪 110年3月20日 佯稱投資操作獲利云云  ⑴110年4月10日下午2時7分許 ⑵110年4月10日下午2時8分許 ⑴10萬元 ⑵10萬元 台新銀行帳戶                 2 林育薰 110年4月1日 佯稱投資加密貨幣云云  110年4月10日下午5時31分許 5,000元 台新銀行帳戶                 3 洪芷翎 110年4月4日下午5時許 佯稱玩遊戲保證獲利云云  ⑴110年4月11日上午11時33分許 ⑵110年4月11日上午11時34分許 ⑴10萬元 ⑵5萬元 國泰世華銀行銀戶  4 洪采妮 110年4月4日中午12時許 佯稱投資獲利云云  110年4月10日晚間6時3分許 8萬元  國泰世華銀行帳戶                                  5 鄭丞偉 110年4月3日晚間7時許 佯稱投資操作賺錢云云  ⑴110年4月10日中午12時49分許 ⑵110年4月10日中午12時50分許 ⑴3萬元 ⑵5萬元 台新銀行帳戶          6 黃兪蓉 110年1月12日  佯稱操作博奕賺錢云云   110年4月10日下午5時37分許 5萬元  台新銀行 帳戶          7   謝怡琳 110年4月5日上午7時許  佯稱投資操作比特幣云云   ⑴110年4月10日下午4時10分許 ⑵110年4月10日下午4時14分許 ⑶110年4月10日下午5時44分許 ⑴3萬元 ⑵14,100元 ⑶3萬元 台新銀行帳戶                                           8 詹鑫 110年4月8日某時 以網路通訊軟體LINE佯稱可依指示操作投資獲利  110年4月10日晚上6時4分許 3萬元 台新銀行帳戶  9 邱韋綸 110年4月8日某時 以網路通訊軟體LINE佯稱可代操作電子博奕賺錢  ⑴110年4月10日晚上6時10分許 ⑵110年4月10日晚間6時12分許 ⑴3萬元 ⑵3萬元 台新銀行帳戶 10 李岱芬 110年4月9日某時 以網路通訊軟體LINE佯稱可代操作網路遊戲賺錢  110年4月10日晚上10時許 25,000元 國泰世華銀行帳戶 11 劉憬豪 110年3月2日下午3時許 以網路通訊軟體LINE佯稱可代操作網路遊戲賺錢  110年4月10日下午1時30分許 45,000元 台新銀行帳戶 12 顏沛如 110年4月10日上午11時許 以網路通訊軟體LINE佯稱可依指示投資外幣  110年4月10日晚上7時51分許 14,000元 國泰世華銀行帳戶 13 尤勝維 110年4月9日上午11時55分許 以網路通訊軟體LINE佯稱可依指示操作指定網站賺錢  ⑴110年4月10日晚上8時12分許 ⑵110年4月10日晚上9時8分許 ⑶110年4月10日晚上9時39分許 ⑴26,000元 ⑵30,000元 ⑶16,000元 國泰世華銀行帳戶 14 李依郿 110年4月2日某時 以網路通訊軟體LINE佯稱可依指示操作賺錢  110年4月10日晚上9時25分許 1萬元 國泰世華銀行帳戶 15 林均瑤 110年4月2日下午4時許 以網路通訊軟體LINE佯稱依指示操作「美盛」網站即可獲利、如欲借款需先依指示匯款等語  ⑴110年4月10日中午12時29分許 ⑵110年4月10日中午12時37分許 ⑶110年4月10日中午12時41分許 ⑷110年4月10日中午12時43分許 ⑸110年4月10日中午12時44分許 ⑹110年4月10日中午12時45分許 ⑺110年4月10日中午12時47分許 ⑴3萬元 ⑵3萬元 ⑶3萬元 ⑷3萬元 ⑸3萬元 ⑹3萬元 ⑺2萬元 台新銀行帳戶 16 胡子倢 110年3月間某日 以網路通訊軟體LINE、Telegram佯稱依指示投資即可賺取利潤  110年4月10日下午4時許 12,000元 台新銀行帳戶 17 葉奕宏 110年4月10日某時 以網路通訊軟體LINE佯稱可代操盤下注賺錢  110年4月10日晚上6時38分許 75,000元 國泰世華銀行帳戶 

附表二
告訴人 調解內容 胡子倢 被告李庭維應於民國111年7月8日前償還告訴人胡子倢新臺幣（下同）12,000元。 李依郿 被告李庭維應於111年6月8日前償還告訴人李依郿1萬元。